臺灣彰化地方法院刑事判決　　　　　　　 96年度訴字第865號
公　訴　人　臺灣彰化地方法院檢察署檢察官
被　　　告　甲○○
　　　　　　　　　　（現另案於臺灣臺中監獄苗栗分監執行）
上列被告因誣告等案件，經檢察官提起公訴（96年度偵字第43號
），本院合議庭裁定由受命法官獨任依簡式審判程序判決如下：
    主  文
甲○○犯誣告罪，累犯，處有期徒刑陸月；又犯詐欺取財罪，累
犯，處有期徒刑肆月；又犯誣告罪，累犯，處有期徒刑陸月；又
犯詐欺取財未遂罪，累犯，處有期徒刑參月。應執行有期徒刑壹
年伍月。
    事  實
一、甲○○前於民國94年間，曾因誣告案件，經法院判處有期徒
    刑5月確定，甫於95年2月10日執行完畢。猶不知悔改，為索
    取金錢花用，竟先後為下述犯行：
（一）於95年7月28日晚上8時30分許，基於使他人受刑事處分及
      為自己不法所有之意圖，打電話至彰化縣警察局鹿港分局
      勤務指揮中心，向有偵查犯罪權責之執勤警員江澤宏誣告
      羅崇新持有槍枝，及曾萍施用海洛因及安非他命，江澤宏
      警員並與甲○○約定翌日（95年7月29日）上午請其至鹿
      港分局向小隊長詳述檢舉內容。95年7月29日上午11時許
      ，甲○○承前犯意，依約至鹿港分局偵查隊，繼而接續向
      有偵查犯罪權責之小隊長陳森旺誣告羅崇新、曾萍持有槍
      枝、毒品，並預謀搶銀行等犯行，陳森旺為逮捕羅崇新等
      人，要求甲○○提供聯絡方式，甲○○即佯稱其行動電話
      在當舖，需新臺幣（下同）2,500元贖回，以此方式施用
      詐術，致陳森旺陷於錯誤，而交付2,500元予甲○○，後
      警方遲遲未接獲甲○○電話聯絡，且經調查並未發現羅崇
      新、曾萍有何前揭不法事證，始發覺受騙。
（二）於95年12月18日晚上8時49分許，另基於使他人受刑事處
      分及為自己不法所有之意圖，以設於彰化縣福興鄉○○路
      ○段182號前之公共電話撥打警方報案電話，向警員表示需
      要警方派員協助，待有偵查犯罪權責之彰化縣警察局鹿港
      分局洪堀派出所員警劉清雄、粘舜傑到場處理後，甲○○
      即向渠等表示有線索可提供，惟為求保密，請警員帶其至
      派出所陳述。劉清雄、粘舜傑偕同甲○○至洪堀派出所後
      ，被告即向2人誣告羅崇新與曾萍私藏槍械等犯行，並佯
      稱羅崇新與曾萍當時可能在位於臺中市○○路上之三洋三
      溫暖內，請載其至該三溫暖，並給予入場費讓其進入該三
      溫暖內確認，惟乙○○○○之前即聽聞有人以相同手法詐
      騙警方財物，且甲○○與該人之特徵相近，遂察覺有異，
      而進一步向甲○○求證被檢舉人之資料，甲○○之應答反
      覆，嗣於同日晚上10時50分許，甲○○見大勢已去，始向
      警方坦承上情，而未詐得財物，警方並扣得甲○○書寫之
      被誣告人年籍資料1紙。
二、案經彰化縣警察局鹿港分局報告臺灣彰化地方法院檢察署檢
    察官偵查起訴。
    理  由
一、訊據被告甲○○對於上揭犯罪事實坦承不諱，核與證人乙○
    ○○○於偵訊中結證之內容相符，並有警員職務報告書2份
    、彰化縣警局勤指中心受理各類案件紀錄1份及被告書寫之
    被誣告人年籍資料1紙附卷可參，堪認被告上開之自白與事
    實相符。綜上，本案事證明確，被告上開犯行洵堪認定。
二、核被告甲○○所為如事實欄第（一）部分所示之犯行，係犯
    刑法第169條第1項之誣告罪及同法第339條第1項之詐欺取財
    罪；如事實欄第（二）部分所示之犯行，係犯刑法第169條
    第1項之誣告罪及同法第339條第3項、第1項之詐欺取財未遂
    罪。又按誣告為妨害國家審判權之犯罪，以一狀誣告數人，
    或申告數項罪名，均衹成立一誣告罪，最高法院著有93 年
    度台上字第2914號裁判可資參照，故被告一次誣告羅崇新與
    曾萍2人，應僅論以一罪。再被告於事實欄第（二）部分所
    示時、地著手於詐欺取財行為之實行而不遂，為未遂犯，爰
    依刑法第25條第2項之規定，按既遂犯之刑度減輕其刑。被
    告所犯上開4罪，犯意各別，行為互殊，應分論併罰之。查
    被告前於94年間，曾因誣告案件，經法院判處有期徒刑5 月
    確定，於95年2月10日執行完畢乙節，有臺灣高等法院被告
    全國前案紀錄表一份在卷可憑，則其於受有期徒刑執行完畢
    後，五年以內故意再犯本案4件有期徒刑以上之罪，為累犯
    ，均應依刑法第47條第1項之規定加重其刑。再被告犯前揭2
    誣告罪，對於所誣告之案件，均於裁判確定前自白，皆應依
    刑法第172條之規定減輕其刑。爰審酌被告前即有多次類似
    前科，素行不良，經入獄服刑後仍不知悔改，繼續為相同之
    犯行，顯然毫無悔意，又使被誣告之人有受刑事訴追處罰之
    危險，徒然浪費司法資源，惡性重大等一切情狀，就其所犯
    上開4罪，各判處如主文所示之刑，並依刑法第51條第5款之
    規定，定其應執行之刑，以示懲儆。
據上論斷，應依刑事訴訟法第273條之1第1項、第299條第1項前
段，刑法第169條第1項、第339條第1項、第3項、第47條第1項、
第172條、第25條第2項、第51條第5款，刑法施行法第1條之1，
判決如主文。
本案經檢察官劉世豪到庭執行職務。
中　　華　　民　　國　　96　　年　　6 　　月　　27　　日
                        臺灣彰化地方法院刑事第七庭
                                  法    　官    紀佳良
以上正本證明與原本無異。
如不服本判決，應於判決送達後十日內向本院提出上訴狀 (須附
繕本 )。
告訴人或被害人對於判決如有不服具備理由請求檢察官上訴者，
其上訴期間之計算係以檢察官收受判決正本之日期為準。
中　　華　　民　　國　　96　　年　　7 　　月　　 3 　　日
                                  書  記  官    王惠嬌
附錄本案判決論罪科刑法條：
刑法第169條：
意圖他人受刑事或懲戒處分，向該管公務員誣告者，處7年以下
有期徒刑。
意圖他人受刑事或懲戒處分，而偽造、變造證據，或使用偽造、
變造之證據者，亦同。
刑法第339條：
意圖為自己或第3 人不法之所有，以詐術使人將本人或第3 人之
物交付者，處5 年以下有期徒刑、拘役或科或併科1,000 元以下
罰金。
以前項方法得財產上不法之利益或使第3人得之者，亦同。
前2項之未遂犯罰之。
